【裁判字號】    92,易,1544
【裁判日期】    920724
【裁判案由】    毒品危害防制條例
【裁判全文】
臺灣高雄地方法院刑事判決                        九十二年度易字第一五四四號
    公  訴  人  臺灣高雄地方法院檢察署檢察官
    被      告  甲○○
右列被告因違反毒品危害防制條例案件，經檢察官提起公訴（九十二年度毒偵緝字第
三四七號），本院判決如左：
    主  文
甲○○施用第二級毒品，累犯，處有期徒刑肆月，如易科罰金，以參佰元折算壹日。
扣案之安非他命壹小包（驗後毛重零點陸公克），沒收銷燬之。
    事  實
一、甲○○前因毀棄損壞及施用第二級毒品等二罪，經臺灣高雄地方法院裁定定其應
    執行刑七月確定，於民國九十年十月十一日執行完畢。
二、甲○○前因施用毒品案件，經依臺灣高雄地方法院以八十七年度毒聲字第四二七
    七號裁定送觀察、勒戒後，在所期間經衛生醫療網支援醫師評定認無繼續施用毒
    品傾向，而由臺灣高雄地方法院檢察署檢察官於八十七年十二月十七日以八十七
    年度偵字第二八一一四號為不起訴處分確定。又因施用毒品案件，經依臺灣高雄
    地方法院以八十八年度毒聲字第二六二三號裁定送觀察、勒戒後，在所期間經衛
    生醫療網支援醫師評定認有繼續施用毒品傾向，再經臺灣高雄地方法院以八十九
    年度毒聲字第一五九六號裁定令入戒治處所施以強制戒治一年，同時經檢察官提
    起公訴，經臺灣高雄地方法院鳳山簡易庭於八十九年四月六日以八十九年度鳳簡
    字第一七二號判處有期徒刑四月確定。復因施用毒品案件，經臺灣高雄地方法院
    以九十一年度毒聲字第三二０八號裁定令入戒治處所施以強制戒治一年，同時經
    檢察官提起公訴，經臺灣高雄地方法院於九十一年十月十八日以九十一年度訴字
    第二六四二號判處有期徒刑一年確定，再經臺灣高雄地方法院以九十一年度毒聲
    字第八一五五號裁定停止戒治，於九十二年一月十四日停止戒治出所。不料，甲
    ○○仍未戒除毒癮，復基於施用第二級毒品安非他命之犯意，於九十二年二月二
    日上午某時，在其位於高雄縣鳳山市○○街一三七巷二之六號五樓之住處，以將
    第二級毒品安非他命置於鋁箔紙上燒烤產生煙氣而吸食其煙氣之方式，施用第二
    級毒品安非他命一次。嗣於九十二年二月三日下午四時三十分許，為警在高雄縣
  鳳山市○○○路二二九巷口代天府前查獲，並扣得第二級毒品安非他命一小包（
    驗後毛重零點六公克）。
二、案經高雄縣警察局鳳山分局報請臺灣高雄地方法院檢察署檢察官偵查起訴。
    理  由
一、右揭事實，業經被告甲○○於本院審理中坦承不諱，且被告於九十二年二月三日
    為警查獲後，經警採集其尿液送驗，其尿液確呈甲基安非他命陽性反應，亦有高
    雄縣警察局鳳山分局九十二年查獲毒品嫌疑犯尿液流程管制清冊、高雄縣政府衛
    生局九十二年二月十三日九二煙檢字第二五二號煙毒尿液檢驗成績書、高雄醫學
    大學附設中和紀念醫院九十二年四月十五日報告編號九二０四—一三三號濫用藥
    物尿液檢驗報告各一紙附卷可稽，而扣案之白色晶體一包，經送請高雄醫學大學
    附設中和紀念醫院檢驗結果，為甲基安非他命，驗前毛重零點七公克，驗後毛重
    零點六公克，復有該院九十二年六月三十日報告編號九二０六—四六三號檢驗報
    告一紙在卷可參，足見被告之自白與事實相符，洵堪採為論罪科刑之依據。又被
    告前因施用毒品案件，經依臺灣高雄地方法院以八十七年度毒聲字第四二七七號
    裁定送觀察、勒戒後，在所期間經衛生醫療網支援醫師評定認無繼續施用毒品傾
  向，而由臺灣高雄地方法院檢察署檢察官於八十七年十二月十七日以八十七年度
    偵字第二八一一四號為不起訴處分確定；又因施用毒品案件，經依臺灣高雄地方
    法院以八十八年度毒聲字第二六二三號裁定送觀察、勒戒後，在所期間經衛生醫
    療網支援醫師評定認有繼續施用毒品傾向，再經臺灣高雄地方法院以八十九年度
    毒聲字第一五九六號裁定令入戒治處所施以強制戒治一年，同時經檢察官提起公
    訴，經臺灣高雄地方法院鳳山簡易庭於八十九年四月六日以八十九年度鳳簡字第
    一七二號判處有期徒刑四月確定；復因施用毒品案件，經臺灣高雄地方法院以九
    十一年度毒聲字第三二０八號裁定令入戒治處所施以強制戒治一年，同時經檢察
    官提起公訴，經臺灣高雄地方法院於九十一年十月十八日以九十一年度訴字第二
    六四二號判處有期徒刑一年確定，再經臺灣高雄地方法院以九十一年度毒聲字第
    八一五五號裁定停止戒治，於九十二年一月十四日停止戒治出所等情，有臺灣高
    等法院被告全國前案紀錄表、刑案資料查註紀錄表各一份在卷可考。被告三犯以
    上毒品危害防制條例第十條第二項之罪，應予依法論科。
二、查安非他命為毒品危害防制條例第二條第二項第二款所稱之第二級毒品，被告施
    用安非他命之行為，係犯該條例第十條第二項之施用第二級毒品罪。被告持有第
    二級毒品安非他命，進而施用，其持有第二級毒品安非他命之低度行為，應為施
    用之高度行為所吸收，不另論罪。又查，被告前因毀棄損壞及施用第二級毒品等
    二罪，經臺灣高雄地方法院裁定定其應執行刑七月確定，於九十年十月十一日執
    行完畢，有臺灣高等法院被告全國前案紀錄表及刑案資料查註紀錄表各一份在卷
    可憑，其受有期徒刑之執行完畢後，五年內再犯本件有期徒刑以上之罪，為累犯
    ，應依刑法第四十七條規定加重其刑。爰審酌被告前因施用毒品案件，經強制戒
    治及法院判刑後，仍再犯本件犯行，顯見其惡習難改，惟念其犯後坦承犯行，且
    施用毒品屬自戕行為，對社會危害性甚微等一切情狀，量處如主文所示之刑，並
    諭知如易科罰金之折算標準。又扣案之白色晶體一包，經送請高雄醫學大學附設
    中和紀念醫院檢驗結果，為甲基安非他命，驗前毛重零點七公克，驗後毛重零點
    六公克，有該院九十二年六月三十日報告編號九二０六—四六三號檢驗報告一紙
    在卷可參，是足認扣案之白色晶體一包係屬違禁物第二級毒品安非他命無疑，應
    依毒品危害防制條例第十八條第一項前段併予宣告沒收銷燬之。至鑑驗耗損之第
    二級毒品安非他命，既已滅失，自無庸併予宣告沒收銷燬，附此敘明。
據上論斷，應依刑事訴訟法第二百九十九條第一項前段，毒品危害防制條例第十條第
二項、第十八條第一項前段，刑法第十一條、第四十七條、第四十一條第一項，罰金
罰鍰提高標準條例第二條，判決如主文。
本案經檢察官陳碧霞到庭執行職務。
中      華      民      國    九十二    年      七      月    二十四    日
                                  臺灣高雄地方法院刑事庭
                                      法  官    曾  淑  娟
右正本證明與原本無異。
如不服本判決，應於判決送達後十日內，向本院提出上訴狀。
                                      書記官    呂  怜  勳
中      華      民      國    九十二    年      七      月    二十四    日
附錄本判決論罪科刑法條：
毒品危害防制條例第十條第二項
施用第二級毒品者，處三年以下有期徒刑。


司法院資訊處製作；財團法人民間司法改革基金會備份。
